【裁判字號】    99,上訴,2573
【裁判日期】    990908
【裁判案由】    毒品危害防制條例
【裁判全文】
臺灣高等法院刑事判決                99年度上訴字第2573號
上  訴  人
即  被  告  甲○○
上列上訴人因違反毒品危害防制條例等案件，不服臺灣板橋地方
法院99年度訴字第771 號，中華民國99年6 月15日第一審判決（
起訴案號：臺灣板橋地方法院檢察署99年度毒偵字第391 號），
提起上訴，本院判決如下：
    主  文
上訴駁回。
    事  實
一、甲○○前於民國95年間，因施用毒品案件，經原審法院以95
    年度毒聲字第199 號裁定送觀察、勒戒後，認有繼續施用毒
    品之傾向，經原審法院以95年度毒聲字第1160號裁定令入戒
    治處所施以強制戒治1 年，嗣因無繼續強制戒治之必要，而
    於96年4 月23日釋放出所，並經臺灣板橋地方法院檢察署檢
    察官以96年度戒毒偵字第186 號為不起訴處分確定（不構成
    累犯）。詎其猶不知悔悟並戒絕毒癮，復基於施用第一級毒
    品海洛因（下稱海洛因）之犯意，於98年11月25日17時46分
    許為警採集尿液回溯26小時內之某時，在不詳處所，以不詳
    之方式，施用海洛因1 次。嗣於98年11月25日16時20分許，
    在臺北縣板橋市○○路437 號前，為警查獲，當場自甲○○
    身上查獲扣得未使用之注射針筒3 支，並經其同意採集其尿
    液送驗結果呈鴉片類之嗎啡陽性反應，而查悉上情。
二、案經臺北縣政府警察局板橋分局移送台灣板橋地方法院檢察
    署檢察官偵查起訴。
    理  由
一、訊據上訴人即被告甲○○矢口否認上開犯行，並辯稱: 伊之
    尿液驗出嗎啡陽性反應，係因伊當時感冒，那陣子大約去年
    冬天服用感冒藥，是去藥房買成藥等語。惟查，上開被告施
    用第一級毒品海洛因之事實，迭據被告於原審中坦承不諱（
    見原審卷第27頁反面、第30頁反面），質之被告復供陳：我
    只是去藥房買感冒藥，只是成藥，不知道藥名，怎麼拿出證
    據等語（見本院審理筆錄）。查姑不論被告所服之感冒藥，
    能否肇致被告尿液呈嗎啡陽性反應，即被告究竟服用何種成
    藥，被告自始未能提出供本院調查審認，可見被告所辯服用
    感冒藥尿液才呈嗎啡陽性反應乙節，應係臨供杜撰之詞，純
    屬虛妄，不足採信。此外並有臺北縣政府警察局偵辦毒品危
    害防制條例案被移送人姓名及代碼對照表、臺灣檢驗科技股
    份有限公司出具之濫用藥物檢驗報告（報告編號UL/2009/B0
    06 43號）、臺北縣政府警察局板橋分局搜索扣押筆錄、扣
    押物品目錄表在卷可資佐證。
二、被告前於民國95年間，因施用毒品案件，經原審法院以95年
    度毒聲字第199 號裁定送觀察、勒戒後，認有繼續施用毒品
    之傾向，經原審法院以95年度毒聲字第1160號裁定令入戒治
    處所施以強制戒治1 年，嗣因無繼續強制戒治之必要，而於
    96年4 月23日釋放出所，並經臺灣板橋地方法院檢察署檢察
    官以96年度戒毒偵字第186 號為不起訴處分確定，有本院被
    告前案紀錄表在卷可稽，則其本件施用第一級毒品罪，自應
    逕行追訴處分。綜上，被告上開所辯無非事後卸責之詞，不
    足採信，被告犯行，已堪認定，應依法論科。
三、按海洛因係毒品危害防制條例第2條第2項第1款所規定之第
    1級毒品，不得非法持有、施用，被告非法持有進而施用。
    核被告所為，係犯毒品危害防制條例第10條第1項之施用第
    一級毒品罪。被告持有海洛因之低度行為，為施用之高度行
    為所吸收，不另論罪。原審審酌被告有毒品前案紀錄，猶未
    知警惕而再犯本案，及其犯罪動機、手段、智識程度、犯後
    態度等一切情狀，依毒品危害防制條例第10條第1項，量處
    被告有期徒刑7月。並說明扣案之注射針筒3支，未經使用，
    無確切證據證明與本案有關，爰不併宣告沒收。認事用法，
    俱無不合，被告上訴空言否認犯罪，非有理由，應予駁回。
據上論斷，應依刑事訴訟法第368條，判決如主文。
本案經檢察官陳昱旗到庭執行職務。
中    華    民    國    99    年    9   月       8    日
                  刑事第二十庭審判長法  官  楊貴雄
                                    法  官  林銓正
                                    法  官  許必奇
以上正本證明與原本無異。
如不服本判決，應於收受送達後10日內向本院提出上訴書狀，其
未敘述上訴之理由者並得於提起上訴後10日內向本院補提理由書
（均須按他造當事人之人數附繕本）「切勿逕送上級法院」。
                                    書記官  邵淑津
中    華    民    國    99    年    9     月    9     日

司法院資訊處製作；財團法人民間司法改革基金會備份。
